# 公允价值变动损益是否属于经常性损益

提问人：FocusonlyJS 时间：2020-11-06 08:05:10
请教陈版，在新金融工具准则下作为其他非流动金融资产核算的资产（主要为与主业有关的无重大影响的战略股权投资），这种情况下，其公允价值变动损益能否作为经常性损益处理？还请陈版主解答，谢谢。

回答人：chenyiwei
不可以，虽然持有期限较长，但其公允价值变动损益仍有不确定性，不能作为企业收益的稳定来源，也不能作为预测未来中长期盈利能力的可靠依据。